【裁判字號】    92,簡上,14
【裁判日期】    920429
【裁判案由】    傷害
【裁判全文】
臺灣嘉義地方法院刑事判決                          九十二年度簡上字第一四號
    上  訴  人  臺灣嘉義地方法院檢察署檢察官
    上  訴  人
    （即被告）  乙○○
    上  訴  人
    （即被告）  丁○○
    被      告  丙○○○
                甲○○
右上訴人等因傷害案件，不服本院九十一年度簡字第一○六九號中華民國九十一年十
月二十八日第一審判決（聲請簡易處刑案號：臺灣嘉義地方法院檢察署九十一年度偵
字第四四三九號），提起上訴，本院管轄之第二審合議庭判決如左：
    主  文
上訴駁回。
乙○○、丁○○及甲○○均緩刑貳年。
    事  實
一、丙○○○於民國（下同）九十一年六月三日下午五時三十分許，在賴正雄位於嘉
    義縣水上鄉鎮○鎮村一一四號客廳，因細故與乙○○發生口角爭執，詎其二
    人竟互相基於傷害對方身體之犯意，互相拉扯、扭打，嗣因丙○○○以口咬乙○○之右小指，乙○○疼痛難耐，乃向甫自外返回之丁○○求救，丁○○見狀，復
    與乙○○共同基於傷害人身體之犯意聯絡，迅即上前壓制、拉扯丙○○○之雙腳
    ，同時甲○○趕至現場，見三人扭打一團，丙○○○被壓制於地上，遂與丙○○○共同基於傷害人身體之犯意聯絡，以徒手毆打乙○○、丁○○二人之頭部，丁○○不甘示弱，回手攻擊甲○○胸部數下；導致乙○○受有右肩部挫傷及皮下紅
    瘀（九乘一公分）、胸部抓傷及皮下紅瘀二處（均為七乘零點八公分）、臀部抓
    傷及皮下紅瘀二處（均為十一公分乘零點八公分）左大腿部抓傷及皮下紅瘀二處
    （九乘零點八公分、十乘零點八公分）、右小指咬裂傷出血（一點二乘零點四公
    分，縫合二針；嗣乙○○之右手小指形成化膿性關節炎、骨隨炎併皮膚壞死，於
    九十一年六月十九日急診住院，手術清除死骨，又於同年月二十六日，手術切除
    遠位指節間關節並固定術，直至同年七月一日出院，共住院十二日）等傷害；丙○○○受有臉部三處瘀傷腫脹（四乘二公分、零點五乘零點五公分、一乘零點五
    公分）、頸部瘀傷二處（三乘一公分、四乘一公分）、前胸（五乘二公分）、右
    手背（一乘一公分）及左、右小腿（三乘一公分、五乘零點三公分）瘀傷、左手
    臂四處瘀傷（均為零點五乘零點五公分）等傷害；甲○○受有胸腹部擦挫傷三處
    （皮下瘀血六點六乘五點二公分、六乘一點五公分，擦傷五乘二點五公分）之傷
    害。
二、案經乙○○、丙○○○及甲○○分別訴由嘉義縣警察局水上分局移送臺灣嘉義地
    方法院檢察署檢察官偵查起訴。
    理  由
一、訊據被告丙○○○、甲○○對於右揭犯罪事實供承不諱（見本院九十二年四月十
    五日審判筆錄）；上訴人即被告乙○○、丁○○雖承認前揭其二人與丙○○○、
    甲○○發生拉扯、爭執之情，惟否認涉有傷害罪行，乙○○辯稱：我是先遭受丙○○○攻擊，才基於正當防衛反擊云云；丁○○則辯稱：我當時只是要分開丙○○○與乙○○云云。經查：
  (一)被告丙○○○、甲○○、乙○○、丁○○四人對於右揭時地，其等發生拉扯、肢
    體衝突，造成丙○○○、乙○○、甲○○分別受有前揭傷害之事實，均承認無訛
    ，復有診斷證明書三紙附卷可稽（見警卷第十四頁至第十五頁），堪信為真正。
    另者，乙○○之右手小指遭陳潘秀美咬傷後，形成為化膿性關節炎、骨隨炎併皮
    膚壞死，乙○○於九十一年六月十九日急診住院，手術清除死骨，於同年月二十
    六日，手術切除遠位指節間關節並固定術，直至同年七月一日出院，共住院十二
    日之情，有其診斷證明書一紙在卷可佐（見偵卷第二十七頁），且乙○○之右小
    指現今確實較其左手小指稍短，並經本院當庭堪驗無誤，有堪驗筆錄在卷可查（
    見本院卷第一零七頁），亦可認為實在。
  (二)其次，被告丙○○○、甲○○遭被告乙○○、丁○○共同毆打之情，業據丙○○○及甲○○於警偵訊時及本院審理中指訴甚明（見警卷第一頁背面、第三頁背面
    ，偵卷第十七頁背面、第二十二頁及背面，本院卷第五十三頁、第六十八頁至第
  七十頁），且乙○○於警偵訊時及本院審理中亦承認其與丙○○○發生扭打之情
    無訛，丁○○於警偵訊時及本院審理中亦證稱：看到乙○○與丙○○○在沙發上
    發生扭打等語（見警卷第九頁背面，偵卷第十七頁背面，本院卷第五十四頁），
    證人賴正雄於偵查中復證稱：當時我在後面煮飯，我跑出去看到乙○○、丙○○○及丁○○三人在扭打等語（見警卷第十八頁），另丁○○亦自承因不甘受甲○○毆打，故有推打甲○○等語在卷（見本院卷第六十九頁），顯見丙○○○、甲○○當時確遭乙○○、丁○○共同毆打無誤，再參諸丙○○○之臉部、頸部、前
    胸、右手背、右小腿、左手臂等處，受有多起瘀擦傷之情，顯見該等傷害並非因
    他人正當防衛之反擊所致，而是受到不法的攻擊侵害所造成的，是認乙○○及丁○○之前揭辯詞，與事實不符，乃係卸責之詞，委無可採；亦即，被告丙○○○
    、甲○○遭被告乙○○、丁○○共同毆打之事實，可信為真正。
  (三)綜上所述，本件事證明確，被告四人傷害犯行均堪以認定。
三、(1)核被告丙○○○、甲○○、上訴人即被告乙○○、丁○○所為，均係犯刑法第
    二百七十七條第一項之普通傷害罪。而被告丙○○○與甲○○就傷害乙○○部分
    ，被告乙○○與丁○○就傷害丙○○○、甲○○部分，有犯意聯絡，行為分擔，
    均為共同正犯。又乙○○與丁○○以一共同傷害行為同時傷害丙○○○與甲○○
    ，為想像競合犯，應從一重以傷害罪處斷。(2)原審調查結果，適用刑事訴訟法第
    四百四十九條第一項前段、第四百五十四條第二項，刑法第二十八條、第二百七
    十七條第一項、第五十五條（原審漏引）、第四十一條第一項前段，罰金罰鍰提
    高標準條例第一條前段、第二條之規定，分別審酌丙○○○、甲○○、乙○○、
    丁○○等人犯罪之動機、目的、品行、手段、其等所受傷害程度及犯罪後之態度
    等一切情狀，各量處四人拘役三十日，並均諭知易科罰金之折算標準，認事用法
    ，核無違誤；公訴人上訴意旨，以乙○○受傷頗重，原審對丙○○○及甲○○之
    量刑過輕云云；被告乙○○、丁○○上訴意旨，分別否認犯有傷害罪行云云；均
    為無理由，應予駁回。(3)又被告乙○○及丁○○前均未曾受有期徒刑以上刑之宣
    告；被告甲○○前雖因侵占案件，經台灣板橋地方法院以八十四年度易緝字第一
    五二號判處有期徒四月，並經台灣高等法院以八十四年度上易字第四四一九號駁
    回上訴確定，於八十五年二月三日執行完畢，惟其於五年以內未曾再受有期徒刑
    以上刑之宣告；有其等之台灣高等法院被告全國前案紀錄表、台灣嘉義地方法院
    檢察署刑案資料查註紀錄表附卷可參，甲○○、乙○○、丁○○三人經此教訓，
    應知惕勵，當無再犯之虞，本院認其所受宣告之刑，以暫不執行為適當，併均予
    宣告緩刑二年以啟自新。
據上論斷，應依刑事訴訟法第四百五十五條之一第一項、第三項、第三百六十八條，
刑法第七十四條第一款、第二款，判決如主文。
本案經檢察官黃正雄到庭執行職務。
中      華      民       國     九十二    年     四     月    二十九    日
                              臺灣嘉義地方法院刑事第一庭
                                  審判長法  官  夏 金 郎
                                        法  官  陳 俞 婷
                                        法  官  盧 鳳 田
右正本證明與原本無異。
不得上訴。
中      華      民       國     九十二    年     四     月    二十九    日
                                        書記官  林 秀 惠
附錄本案論罪科刑法條：
刑法第二百七十七條第一項：
傷害人之身體健康者，處三年以下有期徒刑、拘役或一千元以下罰金。


司法院資訊處製作；財團法人民間司法改革基金會備份。
